【裁判字號】    92,交訴,6
【裁判日期】    920424
【裁判案由】    公共危險等
【裁判全文】
臺灣苗栗地方法院刑事判決                            九十二年度交訴字第六號
    公  訴  人  臺灣苗栗地方法院檢察署檢察官
    被      告  甲○○
右列被告因公共危險等案件，經檢察官提起公訴（九十一年度偵字第四六七六號），
本院判決如左：
    主  文
甲○○駕駛動力交通工具肇事，致人傷而逃逸，處有期徒刑陸月，如易科罰金，以參
佰元折算壹日。緩刑參年。
被訴酒後不能安全駕駛動力交通工具部分，無罪。
被訴過失傷害部分，公訴不受理。
    事  實
一、甲○○於民國九十一年十二月三日下午三時四分許，駕駛牌照號碼七Ｐ—七０一
    ０號自用小客車，沿苗栗縣苑裡鎮○○○路由東往西方向行駛，於行經該玉山十
    路及玉山十一路路口時，本應注意汽車行駛至交叉路口，左方車應暫停讓右方車
    先行，且行車速度，依標誌或標線之規定，無標誌或標線者，在市區道路，時速
    不得超過五十公里，且依當時情形，並無不能注意之情事，竟疏未注意，貿然以
    時速約八十公里通過前開路口，適丙○○騎乘牌照號碼ＭＭ二—一一七號重型機
    車沿玉山十一路由北往南通過該路口，甲○○所駕駛小客車之左前車角與機車之
    左後車身因此發生撞擊，丙○○則受有左側肋骨第五至九根斷裂，左側肱骨、橈
    骨骨折之傷害。惟甲○○於肇事後，未下車察看即駕車逃離現場。嗣於同日下午
    四時二十五分許，為警循線查獲。
二、案經丙○○及丙○○之夫梁蕃池訴由苗栗縣警察局通霄分局移送臺灣苗栗地方法
    院檢察署檢察官偵查起訴。
    理  由
甲、有罪部分：
一、訊據被告甲○○對於右揭時地駕車肇事致告訴人丙○○受傷後，並未下車查看且
    予以救護，旋即駕車逃離現場之事實坦承不諱，核與告訴人丙○○、梁蕃池指訴
    情節相符，並有診斷證明書、道路交通事故調查報告表與現場及車損照片共八張
    等附卷可證，被告自白核與事實相符。是本件事證已臻明確，被告犯行洵堪認定
    。
二、核被告所為，係犯刑法第一百八十五條之四之肇事逃逸罪。爰審酌被告犯罪之動
    機、目的、手段，犯罪所生之危害及犯罪後坦承犯行，並與告訴人達成和解，有
    和解書在卷可憑，且尚有悔意等一切情狀，量處如主文所示之刑，並諭知易科罰
    金之折算標準。末查被告前未曾受有期徒刑以上刑之宣告，有臺灣高等法院被告
    全國前案紀錄表在卷可按，被告坦承犯行，尚有悔意，其經此科刑教訓，當知所
    警惕而無再犯之虞，本院綜核各情，認對其所宣告之刑，以暫不執行為適當，併
    予宣告緩刑三年，以啟自新。
乙、無罪部分：
一、公訴意旨另以：被告於九十一年十二月三日下午一時許，在苗栗縣苑裡鎮玉田里
    高鐵工地附近，飲用酒類後，已達不能安全駕駛之程度，竟仍駕駛車號七Ｐ—七
    ０一０號自用小客車，沿苑裡鎮○○○路由東往西方向行駛，於同日下午三時四
    分許，行經該玉山十路及玉山十一路路口時，因其過失撞擊丙○○所騎乘ＭＭ二
    —一一七號重型機車，丙○○則受有左側肋骨第五至九根斷裂，左側肱骨、橈骨
    骨折之傷害，嗣於同日下午四時二十五分許，為警循線查獲，並測得被告之呼氣
    酒精濃度為每公升零點零七毫克。因認涉犯刑法第一百八十五條之三之酒後不能
    安全駕駛動力交通工具罪嫌云云。
二、訊據被告堅決否認涉有酒後不能安全駕駛動力交通工具之罪，辯稱：伊於案發前
    雖有喝酒，但未影響開車，係因車速太快，始撞到被害人等語。經查：(1)被告於
    九十一年十二月三日下午駕駛牌照號碼七Ｐ∣七○一○號自用小客車，自其上述
工地出發前，僅曾飲用小瓶裝易開罐青島啤酒一罐乙節，迭經被告於警訊、偵查
    及審理中供述一致，堪認屬實。又本院經被告同意後於九十二年三月二十五日審
    理時命承辦本案員警乙○○攜帶酒測儀器到場，再令被告飲用上開瓶裝青島啤酒
    一罐後，進行酒測，測得被告呼氣酒精濃度僅每公升○．一九毫克等情，業經證
    人乙○○證述明確，並有測試報告紙在卷可稽。查血液中酒精濃度達每分升五十
    毫克（換算為呼氣酒精濃度為每公升零點二五毫克），始生輕度協調功能降低之
    輕度中毒症狀，達每分升一００毫克（換算為呼氣酒精濃度為每公升零點五毫克
    ），始生反應較慢、感覺減低、影響駕駛之輕到中度中毒症狀，有行政院國軍退
    除役官兵輔導委員會臺北榮民總醫院（下稱臺北榮總）八十八年八月五日（八八
    ）北總內字第二六八六八號函影本在卷可稽。被告飲用上開瓶裝青島啤酒一罐後
    ，所測得之呼氣酒精濃度既僅每公升零點一九毫克，在無其他相關事證佐證下，
    似難認定其於九十一年十二月三日下午飲用同樣瓶裝之青島啤酒一罐後，已達不
    能安全駕駛交通工具之狀態。(2)被告係於九十一年十二月三日下午三時五十七分
    許，始經員警對其實施酒測，測得之呼氣酒精濃度為每公升零點零七毫克，有當
    日之酒精濃度測試報告一紙在卷可稽。查非酗酒者之酒精血中濃度代謝速率為每
    小時每分升十五至二十毫克，此有臺北榮總九十一年七月五日北總內字第九一二
    六一三四號函在卷可參，換算為呼氣酒精濃度之代謝速率則為每小時每公升零點
    零七五至零點一毫克。又被告於偵查中供稱其當日飲酒後係在下午一時許開始駕
    車自工地回家，於審理時則改供稱是在下午二時許始開始駕車，即使以對被告較
    為不利之「下午一時」駕車出發作為推算時點，經以上開代謝速率推算之被告當
    時呼氣酒精濃度亦僅約每公升零點二九五至零點三七毫克，再參照前述臺北榮總
    八十八年八月五日所提出酒精對於人體影響程度之函文，似亦難認定被告當日駕
    車時，已達不能安全駕駛動力交通工具之狀態。綜上所述，被告辯稱伊於肇事當
    時並未達不能安全駕駛之狀態等語，應可採信。此外，復查無其他積極證據足認
    被告有何酒後不能安全駕駛動力交通工具之犯行，則其犯罪即屬不能證明，爰就
    此部分諭知無罪之判決。
丙、公訴不受理部分：
一、公訴意旨另以：被告於九十一年十二月三日下午三時四分許，駕駛牌照號碼七Ｐ
    —七０一０號自用小客車，沿苑裡鎮○○○路由東往西方向行駛，於行經該玉山
    十路及玉山十一路路口時，本應注意汽車行駛至交叉路口，左方車應暫停讓右方
    車先行，且行車速度，依標誌或標線之規定，無標誌或標線者，在市區道路，時
    速不得超過五十公里，且依當時情形，並無不能注意之情事，竟疏未注意，貿然
    通過前開路口，適丙○○騎乘ＭＭ二—一一七號重型機車沿玉山十一路由北往南
    通過該路口，小客車之左前車角與機車之左後車身因此發生撞擊，丙○○則受有
    左側肋骨第五至九根斷裂，左側肱骨、橈骨骨折之傷害。因認被告涉犯刑法第二
    百八十四條第一項前段之過失傷害罪嫌。
二、按告訴乃論之罪，其告訴經撤回者，應諭知不受理之判決。此為刑事訴訟法第三
    百零三條第三款所明定。本件被告經檢察官以刑法第二百八十四條第一項之過失
    傷害罪提起公訴，依照同法第二百八十七條前段規定係屬告訴乃論之罪，茲經告
    訴人丙○○、梁蕃池於第一審辯論終結前具狀撤回告訴，爰依上開規定，諭知不
    受理之判決。
據上論斷，應依刑事訴訟法第二百九十九條第一項前段、第三百零一條第一項、第三
百零三條第三款，刑法第一百八十五條之四、第四十一條第一項前段、第七十四條第
一款，罰金罰鍰提高標準條例第二條，判決如主文。
本案經檢察官黃智炫到庭執行職務。
中      華      民      國    九十二    年      四      月    二十四    日
                                    臺灣苗栗地方法院刑事第二庭
                                        法  官  林  燦  都
右正本證明與原本無異。
如不服本判決，應於送達後十日內向本院提出上訴狀（須附繕本），上訴於臺灣高等
法院臺中分院。
                                        書記官  陳  建  分
中      華      民      國    九十二    年      四      月    二十四    日
附錄論罪科刑法條
      刑法第一百八十五條之四
      駕駛動力交通工具肇事，致人死傷而逃逸者，處六月以上五年以下有期徒刑。


司法院資訊處製作；財團法人民間司法改革基金會備份。
